---
title: "ESTUDIO DEL NIVEL DE RUIDO EN EL BARRIO DE RUZAFA"
subtitle: "Grado en Ciencia de Datos-Universidad de Valencia"
author: "Gabriel Val Ballester"
date:  "`r Sys.Date()`"
 
params:
  lang: ES
lang: "`r switch(params$lang, ES = 'es-ES', EN = 'en-US')`"
output:
  html_document:
    echo: yes
    number_sections: yes
    theme: lumen
    toc: yes
  pdf_document:
    toc: yes
    toc_depth: 3
    number_sections: yes
  html_notebook:
    echo: yes
    number_sections: yes
    toc: yes
language:
  label:
    fig: 'Figura '
    tab: 'Tabla '
    eq: 'Ecuación '
    thm: 'Teorema '
    lem: 'Lema '
    def: 'Definición '
    cor: 'Corolario '
    prp: 'Proposición '
    exm: 'Ejemplo '
    exr: 'Ejercicio '
    proof: 'Demostración. '
    remark: 'Nota: '
    solution: 'Solución. '
---

```{r setup, cache = F,  message = F, warning = F, tidy = F, include=FALSE}
# CONFIGURACIÓN GENERAL
library(knitr)
options(width = 100)
opts_chunk$set(echo=F, message = F, error = F, warning = F, comment = NA, fig.align = 'center', dpi = 200, tidy = F, cache.path = '.cache/', fig.path = './figura/')
knit_hooks$set(inline = function(x) {
  
  if(is.numeric(x)) {
    round(x, getOption('digits'))
  } else {
    paste(as.character(x), collapse = ', ')
  }
})
```

```{r, echo = FALSE, include=FALSE}
# Especificamos las librerías necesarias en esta lista
packages = c("tidyverse","knitr", "lubridate", "readr", "dplyr", "forcats", "lubridate", "magrittr", "stringr", "tibble", "tidyr", "datasets", "RColorBrewer","nycflights13", "base", "datasets", "ggplot2", "plotly", "highcharter")
package.check <- lapply(packages, FUN = function(x) {
  if (!require(x, character.only = TRUE)) {
    install.packages(x, dependencies = TRUE,repos='http://cran.rediris.es')
  }
  library(x, character.only = TRUE)
})
search()
```

# .Introduccion
Este proyecto tiene como objetivo analizar los datos obtenidos por catorce sonómetros situados en distintas calles del barrio de Ruzafa.Trataremos de saber el porqué de ciertos niveles de ruido en ciertas épocas del año a través de visualizaciones que nos favoreceran su comprensión.

Estos datos han sido recogidos por parte del Ayuntamiento de Valencia en su portal de datos abiertos:
https://www.valencia.es/dadesobertes/es/data/?groups=medio-ambiente


# .Descarga de datos
Para la descarga de los datos, hemos optado por automatizar la descarga, ya que cada día se añade un nuevo registro. Para ello, hemos obtenido los identificadores y los nombres que queriamos para cada uno de los archivos y con esto hemos podido automatizar el proceso de descarga y guardado de ellos.
```{r}

ident<-c("75a878a9-2bd9-4619-98ec-3224be867c65","784f4732-abc5-41b1-857b-42decb306643","6fa5210b-f9c7-47c8-9d1f-ddb7568f62de","1b41d86b-3939-488b-9035-92d851245924","5a050cef-1107-4b3b-8e61-5daf5cfb2ca4","ff8678b6-748e-4908-ab5b-9c7ff567da61","d842601d-35b4-4b88-96f7-42e8f68e1b74","64e4b7b4-e633-4753-b0ef-a57d785076f8","3b2fe345-08fc-49d7-85c8-8cccf6a7e814","ea008906-e06a-4c72-9fe6-3238e212aae4","a54fb175-8013-460a-a2f0-22de7a210d7a","e580f492-a2f6-4305-af24-f4c4d05b911c","8058f1a5-c605-4baa-afff-2f638efb767f","b26d42ae-2be9-481a-9b79-71392d9e80bd")

names(ident)<-c("Cadiz_16","Doctor_Serrano_21","Cadiz_3","Puerto_Rico_21","Cuba_3","Vivons_Chaflan_Cadiz","Sueca_32","Salvador_Abril_Chaflan_Maestro_Jose_Serrano","General_Prim_Chaflan_Donoso_Cortes","Carles_Cervera_Chaflan_Reina_Donya_Maria","Sueca_Esq_Denia","Sueca_2","Sueca_61","Carles_Cervera_34")

direcc<- paste("https://opendata.vlci.valencia.es/datastore/dump/", ident ,"?format=csv&bom=true",sep="")
guard<-paste("./data/",names(ident),".csv",sep="")

for (i in 1:14){
  download.file(direcc[i],guard[i])
}

```
De esta parte del estudio obtenemos catorce archivos csv ,donde cada uno de ellos contiene la informacion respectiva a cada uno de los sonómetros situados,colocados en una carpeta llamada data.
La correspondencia entre el sonómetro y el nombre de el archivo que contiene su información es

**‘data/Sueca_Esq_Denia.csv’** : Datos diarios del sensor de ruido ubicado en el barrio de Ruzafa, en la calle Sueca Esq. Denia

**‘data/Cadiz_16.csv’** : Datos diarios del sensor de ruido ubicado en el barrio de Ruzafa, en la calle Cádiz, 16

**‘data/Cadiz_3.csv’** : Datos diarios del sensor de ruido ubicado en el barrio de Ruzafa, en la calle Cádiz, 3

**‘data/Cuba_3.csv’** : Datos diarios del sensor de ruido ubicado en el barrio de Ruzafa, en la calle Cuba, 3

**‘data/Sueca_2.csv’** : Datos diarios del sensor de ruido ubicado en el barrio de Ruzafa, en la calle Sueca, 2

**‘data/Sueca_61.csv’** : Datos diarios del sensor de ruido ubicado en el barrio de Ruzafa, en la calle Sueca, 61

**‘data/Sueca_32.csv’** : Datos diarios del sensor de ruido ubicado en el barrio de Ruzafa, en la calle Sueca, 32

**‘data/Carles_Cervera_Chaflan_Reina_Donya_Maria.csv’** : Datos diarios del sensor de ruido ubicado en el barrio de Ruzafa, en la calle Carles Cervera, Chaflán Reina Doña María

**‘data/Salvador_Abril_Chaflan_Maestro_Jose_Serrano.csv’** : Datos diarios del sensor de ruido ubicado en el barrio de Ruzafa, en la calle Salvador Abril Chaflán Maestro José Serrano

**‘data/Vivons_Chaflan_Cadiz.csv’** : Datos diarios del sensor de ruido ubicado en el barrio de Ruzafa, en la calle Vivons Chaflán Cádiz

**‘data/Carles_Cervera_34.csv’** : Datos diarios del sensor de ruido ubicado en el barrio de Ruzafa, en la calle Carles Cervera, 34

**‘data/Puerto_Rico_21.csv’** : Datos diarios del sensor de ruido ubicado en el barrio de Ruzafa, en la calle Puerto Rico, 21

**‘data/Doctor_Serrano_21.csv’** : Datos diarios del sensor de ruido ubicado en el barrio de Ruzafa, en la calle Doctor Serrano, 21

**‘data/General_Prim_Chaflan_Donoso_Cortes.csv’** : Datos diarios del sensor de ruido ubicado en el barrio de Ruzafa, en la calle General Prim Chaflán Donoso Cortés

# Carga de datos
La carga de datos se hará de forma automatizada,cogiendo cada uno de los archivos,corvintiendolos a informacion de estructura dataframe y asignandolos a cada uno de los nombres que queremos que tengan.

Hemos creado una columna extra para cada datframe llamada **Place**
```{r}
for (i in 1:14){
  assign(names(ident)[i],
        read_csv(guard[i])
  )
}

Cadiz_3$Place = "Cadiz 3"
Cadiz_16$Place = "Cadiz 16"
Carles_Cervera_34$Place = "Carles Cervera 34"
Carles_Cervera_Chaflan_Reina_Donya_Maria$Place = "Carles Cervera Chaflan"
Cuba_3$Place = "Cuba 3"
Doctor_Serrano_21$Place = "Doctor Serrano"
General_Prim_Chaflan_Donoso_Cortes$Place = "General Prim"
Puerto_Rico_21$Place = "Puerto Rico 21"
Salvador_Abril_Chaflan_Maestro_Jose_Serrano$Place = "Salvador Abril"
Sueca_2$Place = "Sueca 2"
Sueca_32$Place = "Sueca 32"
Sueca_61$Place = "Sueca 61"
Sueca_Esq_Denia$Place = "Sueca esq Denia"
Vivons_Chaflan_Cadiz$Place = "Vivons Chaflan"
```
## Unificación de los datos
Para poder trabajar comodamente y de una manera eficiente con los datos vamos a unificarlos todos en un solo dataframe

Hay que tener ciertas cosas en cuenta para que la unificación sea posibles

Primero me creo una lista de los dataframes para poder trabajar bien con ella
```{r}
data<-list( General_Prim_Chaflan_Donoso_Cortes, Cadiz_16, Cadiz_3, Cuba_3,Sueca_2, Sueca_61, Sueca_32, Carles_Cervera_Chaflan_Reina_Donya_Maria,Puerto_Rico_21, Vivons_Chaflan_Cadiz, Carles_Cervera_34, Salvador_Abril_Chaflan_Maestro_Jose_Serrano,Doctor_Serrano_21,Sueca_Esq_Denia)
```
Luego habra que comprobar si comparten el numero de columnas para ver si podemos apilar registros
```{r}
numero<-unlist(map(data,ncol),use.names=F)
```
Una vez hemos comprobado que todos ellos tienen de dimension de columna **`r ncol(Sueca_2)`**,ahora hay que ver si las variables evaluan lo mismo.Para ello veremos si coinciden en nombre y tipo.
```{r}
#El procedimiento del nombre
variables_1=c()
for (i in map(data,colnames)){
  variables=(i==colnames( General_Prim_Chaflan_Donoso_Cortes))
  variables_1=c(variables_1,variables)
}
#Si es TRUE son todas del mismo nombre
#all(variables_1==TRUE)

#El procedimiento del tipo
ft<-function(x){unlist(lapply(x,class))}
tipo_1=c()
for (i in map(data,ft)){
  tipo=(i==unlist(lapply(Cadiz_16,class)))
  tipo_1=c(tipo_1,tipo)
}
#Si es TRUE son todas del mismo tipo
#all(tipo_1==TRUE)
```
Una vez comprobado que los dataframes tienen el mismo número y nombre de columnas,es decir **`r ncol(Sueca_2)`** y
`r colnames(Cadiz_16)` podemos juntarlos y trabajar con ellos.  

El siguiente paso es unificarlos en un solo dataframe que tendrá este aspecto
```{r}
df<-rbind(Cadiz_16,Cadiz_3,Carles_Cervera_34,Carles_Cervera_Chaflan_Reina_Donya_Maria,Cuba_3,Doctor_Serrano_21,General_Prim_Chaflan_Donoso_Cortes,Puerto_Rico_21,Salvador_Abril_Chaflan_Maestro_Jose_Serrano,Sueca_2,Sueca_32,Sueca_61,Sueca_Esq_Denia,Vivons_Chaflan_Cadiz)

df_1_1<-df[1:6, ]
kable(df_1_1)
```
## Variables de nuestro dataframe

Antes de empezar a analizar los datos en profuncdidad vamos a conocer lo que tenemos,es decir que información nos dan nuestras variables.
```{r}
df_1<-data_frame(Parametros=c("_id","recvTime","fiwareServicePart","entityType","entityId","LAeq","LAeq_d","LAeq_den","LAeq_e","LAeq_n","DateObserved","Place"),Significado=c(" Identificador para cada registro","Fecha en la que se insertó el dato en la plataforma"," Servicio de la plataforma VLCi al que pertenece el sensor","Tipo de entidad del sensor en la plataforma VLCi",
"Identificador único del sensor en la plataforma VLCi","Nivel sonoro continuo equivalente. El período establecido para este sensor es de 1 minuto. Es una  media ponderada según la frecuencia que varía constantemente","Es un indicador de ruido asociado al día, donde al día le corresponden 12 horas, en el período que se extiende desde las 7 hasta las 19 horas","índice de ruido día-tarde-noche, es utilizado para determinar la molestia vinculada a la exposición al ruido","Es un indicador del nivel sonoro durante la tarde, donde a la tarde le corresponden 4 horas, en el período que se extiende desde las 19 hasta las 23 horas","Es un indicador del nivel sonoro durante la noche, donde a la noche le corresponden 8 horas, en el período que se extiende desde las 23 hasta las 7 horas","Día al que se refieren las medidas.","Lugar donde ocurrieron cada uno de los registros"))


kable(df_1)

```

# Limpiado del dataframe
En esta parte del estudio nos vamos a encargar de obtener un tidy dataset,es decir un dataframe mas representativo y claro.
Para eso vamos a llevar a cabo distintos pasos para completarlo.

## Seleccion de columnas adecuadas
Primero hay que ver con que columnas nos quedamos y cuales no nos dan información valiosa y por lo tanto no nos quedamos con ellas.

De primeras se puede observar como en las columnas entityType y fiwareServicePath  los datos guardados en cada una de ellas son los mismos.Si esto se cumple no nos interesaran como información ya que no añaden nada.
```{r}
#Viendo si la informacion es unica en cada variable
conteo=c()
for (p in data){
  for (i in p[,3:4]){
    n=length(unique(i))
    conteo= c(conteo,n)
  }
}
#all
df<-df%>%select(-c('_id','recvTime','entityType','fiwareServicePath'))
```
Como nuestra suposición se cumple ya sabemos que estas dos columnas no aportan ninguna información.A parte,ni _id ni recvTime me aportan informacion ya que me es suficiente con la variable dateObserved en caso de recvTime e _id pierde su caracter identificador.
```{r}
kable(df[1:2,])
```
## Renombramiento de las variables
Para la facilitación de las posteriores operaciones renombramos las columnas.
```{r}
df<-df%>%rename(ruido_min=LAeq,ruido_dia=LAeq_d,ruido_max=LAeq_den,ruido_tarde=LAeq_e,ruido_noche=LAeq_n)

#evolucion de nuestro dataframe
kable(df[1:2,])
```
## Cambio de tipo variables
Hay ciertas a las que no les corresponde su tipo de dato
```{r}
df<-df%>% mutate(Place= as.factor(Place), entityId = as.factor(entityId), dateObserved = as.Date(dateObserved))
```
## Conjunto Tidy
Hay que juntar las columnas de las variables que miden el ruido y luego separarlas en dos ,una con el tipo y otra con los valores
```{r}
df<-df  %>% pivot_longer(cols = starts_with("ruido"), names_to = "Tipo", values_to = "Valores", names_prefix = "_")%>% separate(Tipo, into=c("columna_tipo", "tipo"), sep="_")%>% select(-columna_tipo) %>% mutate(tipo=as.factor(tipo), Place=as.factor(Place))

kable(head(df))
```
# Deteccion de outliers
En esta parte vamos a buscar datos que no esten en un rango marcado por ellos mismos(los conocidos como outliers).Estos valores son conocidos como infinitos,perdidos o inusuales y provacan cambios en el comportamiento del analisis a traves de estadisticos de ellos y por tanto afectan al modelo.

No existen valores negativos(que no puede ser) o valores muy alejados del resto
```{r}
#Estadisticos de la variable Valores
summary(df$Valores)
```
Aun asi nos damos cuenta de que existen registros cuyo valor es infinito

Procedemos de la siguiente forma

En primer lugar determinamos la posicion de los datos cuyo valor es infinito 
```{r}
where<-which(df$Valores==Inf)
#posiciones de los inf
kable(where)
```
Como son solo dos el numero de infinitos podemos o bien obviar estos registros o imputarlos a la media.

```{r}
df<-df%>%filter(!Valores==Inf)
```
Nos quedamos con un dataframe de **`r nrow(df)`**

Luego comprobamos si existen valores `NA`
```{r}
#is.na(df$Nivel_Sonoro) %>% sum()
```
No existen datos `NA` y por lo tanto estos eran los unicos registros que contenian datos erroneos.
```{r}
df_2<-df%>%filter(Valores==Inf)
kable(df_2)
```
#Analisis Exploratorio
Finalmente en esta parte del estudio nos dedicaremos a analizar los datos y sacar informacion sobre ellos.

## Analisis univariante y Estaditicos

Lo primero que haremos de todo será definirnos una serie de estadisticos basicos sobre los que trabajaremos en variables numericas
```{r}
estadisticos<-list(min=min ,max=max ,mean=mean,median=median,var=var,sd=sd,IQR=IQR)
df_3<-data_frame(estadisticos=c("min","max","mean","median","var","sd","IQR"),Significado=c("Calcula del minimo de los datos","Calcula del maximo de los datos","Calculo de la media de los datos","Calculo de la mediana de los datos","Medida de dispersion de datos","Medida de dispersion de datos","Medida de dispersion de datos"))
kable(df_3)
```
Aplicamos los estadisticos sobre nuestra variable numerica,Valores.Si hubiese algun valor perdido `NA` hay que eliminar 
```{r}
estadisticas<- summarise(df, across("Valores", estadisticos, na.rm=TRUE)) %>% 
pivot_longer(names_to = "VariableEstadístico", values_to = "Valor", cols = c(1:7)) %>% 
separate(VariableEstadístico, c("Variable", "Stat"), "_") %>% select(-Variable)

kable(estadisticas)
```
Estas estadisticas nos confirman que todo valor outlier que pudiese perjudicar su valor han sido eliminados correctamente ya que todos los valores son logicos.

Este diagrama nos muestra como de eficaz pueden llegar a ser los estadisticos para el analisis de los datos
```{r}
plot(x = df$dateObserved, y = df$Valores, main = "Cantidad Sonido - Fecha Observación", xlab = "Fecha", ylab = "Sonido")
```
Los valores que obtenemos en el estudio estadistico coinciden con los mostrados en el diagrama
Los valores medios y medianas se acercan a lo representado,el valor minimo se ve que se acerca a 21...

Al final los estadisticos buscan darnos un hilo al que seguir a la hora de analizar un conjunto de datos,pero no podemos basarlo todo en ellos yaque no son lo suficentemente concretos

Los siguiente será ver si las variables siguen un tipo de distribución gaussiana o no.
```{r}
car::qqPlot(df$Valores,ylim=range(20,100,na.rm=T))
```
Como podemos ver es que nuestro conjunto de datos no sigue una distribucion gaussiana.Esto habrá que tenerlo en cuenta para el posterior analisis

Para ver la distribcuion de los valores del sonido vamos a representar un histograma.
```{r}
df %>%  ggplot(aes(x=Valores)) + geom_histogram(aes(y=stat(density)),breaks=seq(40,98),fill="red",col="black",) + geom_density()
```
Podemos ver que aunque parezca que sigue una distribucion gaussiana,es irregular en partes.

## Analisis Bivariante

Analisis bivariante como se le conoce el analisis de la relacion entre dos variables(correlacion/covarianza).

Una forma de ver la asociacion numerica entre dos variables es la covarianza.Esta forma nos indica donde tiende a estar una variable cuando la otra esta por debajo o encima de su media.

Primero vemos graficamente como la relacion entre dos variables para una misma medicion en calle,en este caso para Cuba_3.Este analisis grafico no sera tan eficiente como la aplicacion del coeficiente de correlacion pero si nos servira de guia
```{r}
r1<- Cuba_3$LAeq_n - mean(Cuba_3$LAeq_n)
r2<- Cuba_3$LAeq_den - mean(Cuba_3$LAeq_den)
ggplot(data.frame(r1,r2), aes(x=r1, y=r2)) +geom_point() +geom_hline(yintercept=0, color = "green") +geom_vline(xintercept=0, color = "green") 
```
Estas dos primeras variables **`r colnames(Cuba_3[,10])`** y **`r colnames(Cuba_3[,8])`** concentran una gran cantidad de puntos cerca por lo que parece que la relacion entre ellas es alta

Vista la relacion grafica,para poder afinar mas en nuestro estudio vamos a aplicar el coeficiente de correlacion,la relacion lineal entre las dos variables.

`1`.Los datos estan entre -1 y 1

`2`.Si se acercan a uno el grado de relacion es alta

`3`.Si se acercan a -1 el grado de relacion es minima
```{r}
p1<-cbind(Cuba_3$LAeq_n, Cuba_3$LAeq_den)
p2<-round(cor(p1),2)
kable(p2)
```
Como los valores son proximos a uno, podemos decir que el grado de relacion lineal entre ellos es alto.

Ahora volvemos a aplicar estos mismos procedimientos sobre las variables **`r colnames(Cuba_3[,9])`** y **`r colnames(Cuba_3[,11])`**
Procedimiento grafico
```{r}
r3<- Cuba_3$LAeq_e - mean(Cuba_3$LAeq_e)
r4<- Cuba_3$dateObserved - mean(Cuba_3$dateObserved)
ggplot(data.frame(r3,r4), aes(x=r3, y=r4)) +geom_point() +geom_hline(yintercept=0, color = "green") +geom_vline(xintercept=0, color = "green") 
```
A simple vista se ven los datos mas dispersos que en grafico anterior

Procediemiento numerico
```{r}
p3<- cbind(Cuba_3$LAeq_e, Cuba_3$dateObserved)
p4<-round(cor(p3),2)
kable(p4)
```
Como los valores no son tan cercanos a uno,podemos decir que el grado de relacion lineal entre ellos es mas bajo que el de las dos primeras variables.


# Preguntas

Tras toda esta preparacion de los datos nos vamos a plantear una serie de preguntas:

## ¿Cual es el mes donde mas ruido se produce?

Para estudiar cada uno de los cinco tipos de ruido que hay tengo que definirlos
Correspondiendo cada uno de ellos con:

\-**min**: Nivel sonoro continuo equivalente. En este caso el período establecido para este sensor es de 1 minuto.\

\-**dia**: Es un indicador de ruido asociado al día.\

\-**tarde**: Es un indicador del nivel sonoro durante la tarde.\

\-**noche**: Es un indicador del nivel sonoro durante la noche.\

\-**max**: índice de ruido día-tarde-noche, es utilizado para determinar la molestia vinculada a la exposición al ruido.\
```{r}
ruidos<-c("max","tarde","noche","min","dia")
```

Me creo un grafico donde muestro con graficos boxplot cuales son los niveles de db que mas se producen a lo largo de cada mes del año para los cinco tipos de sonidos que hay
```{r}
MesContaminante <- df %>% filter(tipo %in% ruidos) %>% separate(dateObserved, c("Año","Mes","Dia"))
MesContaminante %>% ggplot(aes(x = Mes, y = Valores, fill = Mes)) + geom_boxplot() + labs(title = paste0("Densidad del ruido ",sep="")) + facet_wrap(~tipo, scales = "free")
```

Podemos ver en cada grafica un indicador de ruido diferente para hacer el estudio del mes con más volumen de ruido en la ciudad de Valencia, en las diferentes zonas con medidores de contaminación acústica. En relación a todos los indicadores de ruido, por minuto, en días, tardes y noches, se observa que el mes en el que más contaminación acústica tiene la ciudad es Marzo, coincidiendo con la festividad de Fallas, que conlleva actos multitudinarios, pirotécnias y música en altos niveles.Los picos que hubieron durante el mes de Septiembre se deben a que las fallas se celebraron en 2021 en esas fechas ya que las dos ediciones anteriores fueron canceladas por covid

## ¿Que estación del año es en la que menos se contamina?

```{r}
amd <- df %>% separate(dateObserved, c("Anyo","Mes","Dia"))
amd <- amd %>% mutate(Anyo = as.integer(Anyo), Mes = as.integer(Mes), Dia = as.integer(Dia))
for (i in 1:dim(amd[1])){
  if (((amd[i, 'Mes']) >= 7 & (amd[i, 'Mes']) <= 8) | ((amd[i, 'Mes']) == 6 & (amd[i, 'Dia']) >= 21) | ((amd[i, 'Mes']) == 9 & (amd[i, 'Dia']) < 23)){
    amd[i, 'Estacion'] <- 'Ver'
  } else {
    if (((amd[i, 'Mes']) >= 10 & (amd[i, 'Mes']) <= 11) | ((amd[i, 'Mes']) == 9 & (amd[i, 'Dia']) >= 23) | ((amd[i, 'Mes']) == 12 & (amd[i, 'Dia']) < 21)){
      amd[i, 'Estacion'] <- 'Ot'
    } else {
      if (((amd[i, 'Mes']) >= 1 & (amd[i, 'Mes']) <= 2) | ((amd[i, 'Mes']) == 12 & (amd[i, 'Dia']) >= 21) | ((amd[i, 'Mes']) == 3 & (amd[i, 'Dia']) < 20)){
        amd[i, 'Estacion'] <-  'Inv'
      } else {
        amd[i, 'Estacion'] <-  'Pri'
      }
    }
  }
}
```

```{r}
amd %>% group_by(Estacion) %>% summarize(Media = mean(Valores, na.rm = T)) %>% 
  ggplot(aes(x = Estacion, y = Media, fill = Estacion)) + geom_bar(stat = 'identity') + ggtitle('Media de ruido por estación')
amd <- amd %>% 
  mutate(Anyo = as.factor(Anyo))
g2020<- amd %>%
  filter(Anyo == 2020) %>% 
  group_by(Estacion) %>% 
  summarize(m = mean(Valores)) %>% 
  ggplot(aes(x = Estacion, y = m, fill = Estacion)) + geom_bar(stat = 'identity') + ggtitle('Media dB 2020')
g2021 <- amd %>%
  filter(Anyo == 2021) %>% 
  group_by(Estacion) %>% 
  summarize(m = mean(Valores)) %>% 
  ggplot(aes(x = Estacion, y = m, fill = Estacion)) + geom_bar(stat = 'identity') + ggtitle('Media dB 2021')
g2022 <- amd %>%
  filter(Anyo == 2022) %>% 
  group_by(Estacion) %>% 
  summarize(m = mean(Valores)) %>% 
  ggplot(aes(x = Estacion, y = m, fill = Estacion)) + geom_bar(stat = 'identity') + ggtitle('Media dB 2022')

g2020
g2021
g2022
#g2020+g2021+g2022 No se porque no me va,me tendria que ir
```

Como podemos ver, en líneas generales todas la estaciones suelen tener una media de ruido parecida estando el verano un escalón por encima. Algo también a destacar es la disparidad que encontramos en el año 2021 donde el ruido captado en verano es mayor que en el resto de estaciones esto es debido a que en 2021 las fallas se celebraron a principios de septiembre

## ¿En que año hubo mas ruido?
El año con mas ruido se refiere al año donde mas ruido hubo de una manera continuada ,sin tener en cuenta los altos y bajos de sonido que puede haber durante un año

Esto se hace con la media.

Usamos el dataframe amd con las columnas Anyo mes y dia

Lo haremos de forma grafica y numerica

Forma grafica
```{r}
#si<-amd%>%
#  group_by(year)%>%summarise_at(vars(Nivel_Sonoro), list (Media = mean))
```
Forma numerica
```{r}
#amd %>% group_by(year) %>% summarise_at(vars(Valores),mean)
```
Como podemos ver el año donde hubo mas ruido fue el 2022

Aquí vemos gráficamente cual es la media de cada año.
# Conclusiones finales

Para concluir, haremos un repaso general de las conclusiones que hemos extraído de los distintos gráficos y tablas.

*La celebracion de las Fallas en Valencia incrementa considerablemente el nivel de ruido.

*Los niveles de ruido son superiores o cercanos a los 55 db,que es el limite maximo permisible para las zonas residenciales

*
